ACORDAO-COMPLETO-2355299

ACÓRDÃO DE RELAÇÃO

ACÓRDÃO DE RELAÇÃO 1204/2019 ATA 18/2019 - PLENÁRIO

Acórdão 1204/2019-TCU-Plenário
Considerando prejudicada a análise do requerimento de medida cautelar formulado pela Representante JR Filho Construtora Eireli – EPP, por perda de objeto, tendo em vista decisão judicial que determinou a anulação do ato que a desclassificou e o retorno do certame à fase de análise de propostas;
Considerando que, mesmo após a reintegração da Representante ao certame, a Comissão de Licitação concluiu, de forma regular, que os documentos de qualificação técnica apresentados, contendo Certidão de Acervo Técnico com atestado em nome do profissional Josué Ferreira de Lima, não eram suficientes para comprovar a devida qualificação técnica para a prestação dos serviços licitados;
Considerando que foi indevida a desclassificação da Representante, por falhas que poderiam ter sido saneadas por uma simples diligência, nos termos da jurisprudência desta Corte (e.g Acórdão 357/2015-TCU-Plenário) ;
Considerando, entretanto, que o pedido de mérito formulado pela Representante consistia na determinação da anulação do ato de sua desclassificação (peça 1, p. 29) e que sua desclassificação já foi anulada por determinação judicial;
Considerando não haver qualquer interesse público na análise da matéria, idôneo a atrair a atuação desta Corte de Contas, posto que não compete ao TCU atuar em processos de representação para resguardar o interesse exclusivo de particulares;
Os ministros do Tribunal de Contas da União, reunidos em Sessão de Plenário, ACORDAM, por unanimidade, com fundamento no art. 113, § 1º, da Lei 8.666/1993, nos arts. 17, inciso IV, 143, inciso V, alínea “a”, 169, inciso V, 234, 235 e 237, do Regimento Interno/TCU, e no art. 103, § 1º, da Resolução - TCU 259/2014, em conhecer desta representação, para, no mérito, considerá-la parcialmente procedente; considerar prejudicado o pedido de concessão de medida cautelar formulado pela Representante, tendo em vista a sua perda de objeto; bem como determinar o seu arquivamento, sem prejuízo de fazer as determinações sugeridas, de acordo com o parecer emitido nos autos.
1. Processo TC-Processo 020.245/2018-1 (REPRESENTAÇÃO) 
	1.1. Órgão/Entidade: Companhia Hidro Elétrica do São Francisco (Chesf) .
	1.2. Relator: Ministro Aroldo Cedraz.
	1.3. Representante do Ministério Público: não atuou.
	1.4. Unidade Técnica: Secretaria de Controle Externo de Aquisições Logísticas (Selog) .
	1.5. Representação legal: Luana Lins da Silva (XXX.646.824-XX) , Marino Sérgio Oliveira de Abreu (OAB/PE 35.401) e outros, representando JR Filho Construtora Eireli - EPP. 
	1.6. Determinações/Recomendações/Orientações: 
	1.6.1. dar ciência à Companhia Hidro Elétrica do São Francisco (Chesf) , com fundamento no art. 7º da Resolução – TCU 265/2014, sobre a seguinte impropriedade, identificada no Pregão Eletrônico 28/2018, para que sejam adotadas medidas internas com vistas à prevenção de ocorrência de outras semelhantes:
	1.6.1.1. ofensa ao princípio do formalismo moderado, defendido pela jurisprudência deste Tribunal (Acórdão 1795/2015-TCU-Plenário e 357/2015-Plenário) , bem como ao previsto no art. 26, § 3º do Decreto 5.450/2005, considerando que a pregoeira do certame deveria ter procedido à realização de diligência para oportunizar à licitante o saneamento de falha de natureza formal em sua documentação de habilitação, e que a documentação entregue continha, de maneira implícita, o elemento supostamente faltante, o art. 26, § 3º do Decreto 5.450/2005.

Companhia Hidro Elétrica do São Francisco (Chesf).

AROLDO CEDRAZ

Luana Lins da Silva (103.646.824-00), Marino Sérgio Oliveira de Abreu (OAB/PE 35.401) e outros, representando JR Filho Construtora Eireli - EPP.

Não atuou.

REPRESENTAÇÃO (REPR)

Secretaria de Controle Externo de Aquisições Logísticas (Selog).